【裁判字號】    92,交聲,209
【裁判日期】    920320
【裁判案由】    違反道路交通管理處罰條例聲明異議
【裁判全文】
臺灣臺北地方法院交通事件裁定                    九十二年度交聲字第二九號
    異議人即  甲○○
    受處分人
右列受處分人因違反道路交通管理處罰條例案件，對於台北市交通事件裁決所中華民
國九十二年一月八日所為之處分（原處分案號：北市裁三字第裁二二－ＡＸＸ０一八
一九九號），聲明異議，本院裁定如左：
    主  文
異議駁回。
    理  由
一、按汽車駕駛人轉彎時，有行經交岔路口未達中心處，佔用來車道搶先左轉彎者，
    處銀元二百元以上六百元以下罰鍰（即新台幣六百元以上一千八百元以下），並
    予記違規點數一點，道路交通管理處罰條例第四十八條第三款、第六十三條第一
    項第一款亦定有明文。再汽車駕駛人駕駛汽車違反道路交通安全規則，因而肇事
    致人受傷，吊扣其駕駛執照三個月至六個月，道路交通管理處罰條例第六十一條
    第三項亦定有明文。
二、本件受處分人即異議人甲○○於九十一年七月三十一日晚上十一時三十分許，駕
    駛車號ＥＨ－九一二三號自用小客車沿台北市○○路○段由東往西方向行駛，行
    經木新路、指南路交岔路口時，未達路口中心處即搶先左轉彎，適有王如真騎乘
    車號ＤＮＷ－七四七號輕型機車由對向即木新路西往東方向行駛至該處，受處分
    人之前車頭遂與該機車撞及而肇事，王如真因此受有右腳多處擦傷等傷害，經警
    到場處理、繪製現場圖並對受處分人及王如真訊問後，由台北市政府警察局交通
    警察大隊（以下稱台北市交大）以受處分人有違反上開道路交通管理處罰條例第
    四十九條第二款、第六十一條第三項規定之行為掣單舉發，因受處分人未於舉發
    通知單上所載應到案日期前到案，原處分機關即依上開道路交通管理處罰條例第
    四十八條第三款、第六十一條第三項、第六十三條第一項第一款規定，於九十二
    年一月八日裁處受處分人罰鍰新台幣一千八百元，吊扣受處分人駕駛執照六個月
    ，並予記違規點數一點。
三、受處分人聲明異議意旨固不否認曾於右揭時地駕駛該汽車在上開交岔路口左轉，
    並與王如真所騎乘機車發生碰撞肇事之事實，惟否認有何違反道路交通管理處罰
    條例規定之行為，辯稱：其當時左轉為綠燈，並未違規，是對方來車衝出才相撞
    ，且與對方和解云云。經查：受處分人於右揭時地在行經台北市○○路、指南路
    交岔路口未達路口中心處，即搶先左轉彎，並與王如真所騎乘機車發生碰撞肇事
    ，王如真且受有上開傷勢等情，有道路交通事故調查報告表、交通事故分析研判
    表、交通事故談話紀錄表及當時在現場所拍攝之相片附卷可稽；且由事故現場圖
    判斷受處分人確係未達路口中心處即搶先左轉彎。又本件僅係審酌受處分人有無
    違反道路交通管理處罰條例規定之行為，至王如真有無違規行為，並非本件審理
    之範圍。又交通警察掣單舉發違反道路交通管理處罰條例所列之違規事實，本質
    上為行政處分，係公務員基於職務上之權力，依法就特定之具體事件所為之具公
    法上效果之單方面行政行為，基於公務員為公法上行為具有公信力之原則，該行
    政行為當可被推定為真正，其據以依法處分之事實認定亦為正確無誤，本件異議
    人既未能提出證據以資證明其確無違規行為，尚難認其辯解為可採，本件事證明
    確，受處分人之違規行為堪以認定。
四、綜上所述，受處分人駕駛汽車確實有行經交岔路口未達中心處，佔用來車道搶先
    左轉彎，並因而肇事使王如真受傷，且逾越應到案期限三十日以上，從而原處分
    機關依道路交通管理處罰條例第四十八條第三款、第六十一條第三項、第六十三
    條第一項第一款規定裁處受處分人罰鍰一千八百元，吊扣駕駛執照六個月，並予
    記違規點數一點，核無違誤，本件受處分人之異議為無理由，應予駁回。
據上論斷，應依道路交通案件處理辦法第十九條，裁定如主文。
中      華      民      國    九十二    年      三      月    二十    日
                                      臺灣臺北地方法院交通法庭
                                          法  官  陳容正
右正本證明與原本無異。
如不服本裁定應於送達後五日內向本院提出抗告狀
                                          書記官  彭雅慧
中      華      民      國    九十二    年      三      月    二十四  日


司法院資訊處製作；財團法人民間司法改革基金會備份。
